【裁判字號】    98,簡上,33
【裁判日期】    980220
【裁判案由】    公共危險
【裁判全文】
臺灣新竹地方法院刑事判決              98年度簡上字第33號
上  訴  人
即  被  告  甲○○
上列上訴人即被告因公共危險案件，不服本院竹北簡易庭民國97
年12月9 日97年度竹北交簡字第489 號簡易判決（聲請簡易判決
處刑書案號：97年度偵字第7673號），提起上訴，本院管轄之第
二審合議庭，判決如下：
    主      文
上訴駁回。
甲○○緩刑貳年。
    事實及理由
一、本案經本院審理結果，認原審以被告甲○○係犯刑法第185
    條之3 公共危險罪，並依刑事訴訟法第449 條第1 項前段（
    贅引同條第3 項）、第454 條第2 項，刑法第185 條之3、
    第42條第3 項前段，刑法施行法第1 條之1 ，逕以簡易判決
    量處被告罰金新台幣5 萬元，且諭知如易服勞役，以新台幣
    1000元折算1 日，其認事用法，均無違誤，量刑亦屬妥適。
    原審判決書所載之事實、證據及理由均與本院所認定者相同
    ，茲引用之（如附件）。
二、被告上訴意旨略以：伊坦承犯罪，然伊未受過教育，係一單
    身老人，且係行動不便之肢障人士，膝下並無子女，家境清
    寒，目前僅賴新竹縣湖口鄉鄉公所補助之低收入戶補助維持
    生活，因一時糊塗方酒後騎車，已深感懊悔，請求給予自新
    之機會，原審量刑過重，請求撤銷改判等語。
三、經查：被告肇事後經測量之血液酒精濃度高達290.78MG/DL
    （換算成呼氣酒精濃度為每公升1.26毫克），其於酒後不能
    安全駕駛動力交通工具之情況下，仍騎乘機車上路，並因酒
    後注意力不集中，駛入對向車道，不慎致被害人陳涂麗貞倒
    地受傷（過失傷害部分未據被害人提出告訴），確實造成危
    險駕駛之公共危險，本院認原審以被告係犯刑法第185 條之
    3 公共危險罪，判處罰金新台幣5 萬元，如易服勞役，以新
    台幣1000元折算1 日，認事用法並無違誤，所量刑度亦稱妥
    適，上訴人以前揭理由指摘原判決不當，求予撤銷改判，核
    無理由，應予駁回。
四、惟另查：被告係民國20年12月13日生，現年高達76歲，係一
    肢障人士，家境清寒，名下並無恆產，均賴新竹縣湖口鄉鄉
    公所之低收入戶補助維生，有其基本年籍資料、中華民國身
    心障礙手冊、新竹縣湖口鄉低收入戶證明書、稅務電子閘門
    財產所得調件明細表等件在卷可稽，又其前未曾因任何犯罪
    受有期徒刑以上刑之宣告，有臺灣高等法院被告全國前案紀
    錄表一份在卷可參，顯見被告家境雖然清寒，然仍勉力正當
    謀生，一生素行良好，本次應係一時失慮方才罹犯刑典；另
    被告犯後自警詢、偵查及本院審理中均坦承犯行，態度良好
    ，可知確有悔意；且被告酒後駕車肇事所致之被害人陳涂麗
    貞亦無欲追究其肇事之刑責，此由陳涂麗貞迄今未提出過失
    傷害之告訴即可得知；故本院認被告經此偵審程序之教訓後
    ，應能知所警惕，而無再犯之虞，本院因認對其所宣告之刑
    以暫不執行為適當，爰併予宣告緩刑2 年，促其戒慎，以啟
    自新。
據上論斷，應依刑事訴訟法第455 條之1 第1 項、第3 項、第37
3 條、第368 條，刑法第74條第1 項第1 款，判決如主文。
本案經檢察官黃秋婷到庭執行職務。
中    華    民    國    98    年    2     月    20    日
                  刑事第二庭  審判長法  官  彭政章
                                    法  官  李毓華
                                    法  官  蔡川富
以上正本證明與原本無異。
不得上訴。
中    華    民    國    98    年    2     月    20    日
                                    書記官  朱苑禎


司法院資訊處製作；財團法人民間司法改革基金會備份。
